# 将合资子公司资产卖给一家与子公司股权结构一样的联合营公司

提问人：woshiguanggao 时间：2020-06-11 12:05:21
A公司股权为甲、乙各50%，由甲并表。现甲、乙另成立一家B公司，持股比例认为各50%，双方均并表。A公司将其持有是的存货销售给B公司，请问甲公司合并层如何处理该项交易？
如果参考顺流交易处理，那么甲公司合并层不会产生利润，但是将产生营业收入及成本，如何理解存货的所有权结构未发生任何变化，但是报表上体现出了收入和成本？

回答人：chenyiwei
虽然A、B的股权结构相同，但其控制结构不同。站在甲的合并报表层面，视同向合营企业销售商品的顺流交易，应按比例抵销甲的营业收入、成本，并将影响金额按比例分配给少数股权。
假设A出售给B的存货的成本为 80 ，售价 100 ，期末B公司将这部分存货未出售，则甲公司合并报表层面抵销分录：
借：营业收入 50 （=100*50%）
贷：营业成本 40 （=80*50%）
贷：长期股权投资——B 10
借：少数股东权益 5 （=（50-40）*50%）
贷：少数股东损益 5
参考：《企业会计准则讲解 2010 》例题3-10、3-11